Inventaris van het archief van het Ministerie van Binnenlandse Zaken: Afdeling Waterstaat, 1814-1877
Nationaal Archief, Den Haag
- Periode 1820 - 1823 oktober 14, 2
  - Zeewerken, ijsgang en overstromingen, calamiteuze polders in Zeeuws-Vlaanderen, provinciale werken en algemene zaken (commissaris J.F.J. Midderigh), 2.5
    - Dossiers 1-262., 1820-1823; 1169-1270; 102 pakken
      - Verdieping van het kanaal door het Koegras, 1822 - 1823 [dossier 250] Steengroeven te Soignies, 1822 - 1823 [dossier 251] Magdalenapolder in Staats-Vlaanderen, 1822 - 1823 [dossier 252] Verantwoordingen calamiteuze polders, 1823 [dossier 253] Overgegeven werken aan de marine, 1823 [dossier 254], 1269
      - Sollicitanten, 1823 [dossier 255] Amortisatie syndicaat, 1823 [dossier 256] Reclamatie Del Haye, 1823 [dossier 257] Vlotbruggen te Alkmaar, 1823 [dossier 258] Middelen tot bevordering van de bloei van Den Helder en het Nieuwediep, 1823 [dossier 259] Steengroeve te Ligny - 1823 [dossier 260] Onderhoudswerken - 1823 [dossier 261] Verdieping van de zogenaamde binnen koopvaardershaven aan het Nieuwediep - 1823 [dossier 262], 1270
    - Repertoires., 1820-1823; 1383-1386; 4 delen
      - 1820 jan. 1 - aug. 14, 1383
      - 1820 aug. 14 - 1822 jan. 14, 1384
      - 1822 jan. 14 - dec. 31, 1385
      - 1823, 1386
    - Klappers., 1820-1823; 1271-1272; 2 delen
      - 1820 - 1822, zeewerken A - Z, 1271
      - 1823, zeewerken A - Z, 1272
  - Personeel (commissaris B. Nieuwenhuizen), 2.6
    - Dossiers 1-36., 1821-1822; 1273-1276; 4 pakken
      - Maandelijkse rapporten [dossier 1] Gratificaties [dossier 2] Traktementen van het korps ingenieurs [dossier 3] Temporaire bureau geëmployeerden [dossier 4] Provincie Noord-Brabant [dossier 6] Provincie West-Vlaanderen [dossier 7], 1273
      - Mutaties van het korps ingenieurs [dossier 8] Pensioenen [dossier 9], 1274
      - Verleende ontslagen [dossier 10] Mutaties van het bureau [dossier 11] Ingenieurs in Henegouwen [dossier 12] Sollicitanten [dossier 13] Ingenieurs in Zuid-Brabant [dossier 14] Ingenieurs in Gelderland [dossier 15], 1275
      - Ingenieurs in Oost-Vlaanderen [dossier 16] Ingenieurs in Noord-Holland [dossier 17] Ingenieurs in Zeeland [dossier 18] Ingenieurs in Namen [dossier 19] Ingenieurs in Antwerpen [dossier 20] Ingenieurs in Utrecht [dossier 21] Ingenieurs in Friesland [dossier 22] Ingenieurs in Overijssel [dossier 23] Ingenieurs in Groningen [dossier 24] Ingenieurs in Drenthe [dossier 25] Artillerie en genieschool te Delft [dossier 26] Correspondentie bij ijsgang [dossier 27] Huwelijken [dossier 28] Personeel in het algemeen [dossier 29] Ingenieurs in Zuid-Holland [dossier 30] Kortingen op traktementen [dossier 31] Gereclameerde betalingen [dossier 32] Personeel in het algemeen, assistentie bij vreemde werken [dossier 33] Personeel in provincie Luik [dossier 34] Personeel in provincie Limburg [dossier 35] Personeel in het groothertogdom Luxemburg [dossier 36], 1276
    - Dossiers 1-28., 1823 jan. - okt. 14; 1277-1281; 5 pakken
      - Personeel in het algemeen [dossier 1] Personeel in provincie Noord-Brabant [dossier 2] Personeel in provincie Zuid-Brabant [dossier 3] Personeel in provincie Limburg [dossier 4] Personeel in provincie Gelderland [dossier 5] Personeel in provincie Luik [dossier 6] Personeel in provincie Oost-Vlaanderen [dossier 7] Personeel in provincie West-Vlaanderen [dossier 8] Personeel in provincie Henegouwen [dossier 9] Personeel in provincie Noord-Holland [dossier 10] Personeel in provincie Zuid-Holland [dossier 11] Personeel in provincie Zeeland [dossier 12] Personeel in provincie Namen [dossier 13] Personeel in provincie Antwerpen [dossier 14] Personeel in provincie Utrecht [dossier 15] Personeel in provincie Friesland dossier 16] Personeel in provincie Overijssel [dossier 17], 1277
      - Personeel in provincie Groningen [dossier 18] Personeel in provincie Drenthe [dossier 19] Personeel in het groothertogdom Luxemburg [dossier 20] Traktementen [dossier 21] Reis en verblijfkosten, 1821 [dossier 21], 1278
      - Reis en verblijfkosten, 1822 [dossier 22], 1279
      - Reis en verblijfkosten, 1823 [dossier 22], 1280
      - Artillerie en genieschool te Delft [dossier 23] Ontslagen [dossier 24] Kortingen op traktementen [dossier 25] Pensioenen [dossier 26] Sollicitanten [dossier 28], 1281
    - Repertoires., 1820-1823 jan. - dec. 28; 1387-1389; 3 delen
      - 1820-1821, 1387
      - 1822, 1388
      - 1823, 1389
    - Hoofdenlijst, 1820-1821 en klapper 1822., 1820-1822; 1390; 1 deel
  - Mijnwezen (commissaris B. Nieuwenhuizen), 2.7
    - Verbaal., 1820-1823; 1282-1284; 3 pakken
      - 1820 jan. 8 - 1821 dec. 29, 1282
      - 1822 jan. 9 - 1823 mrt. 28, 1283
      - 1823 apr. 4 - okt. 14, 1284
    - Index mijnen., 1820-1823; 1285-1288; 4 delen
      - 1820, 1285
      - 1821, 1286
      - 1822, 1287
      - 1823, 1288
  - Landsgebouwen (commissarissen Germain en B. Nieuwenhuizen), 2.8
    - Dossiers 1-158., 1820 jan. - 1830; 1289-1380; 92 pakken
      - Hotel van de Raad van State te Brussel, 1820 - 1829 [dossier 1], 1289
      - Kabinet van Mineralen en Garde meuble te Brussel, 1820 - 1821, 1823 - 1825 [dossier 2] Voormalig klooster der Minime te Brussel, 1820 - 1823 [dossier 3] Maandelijkse rapporten, 1820 - 1823. Muntgebouw te Brussel, 1824 - 1825, 1828 [dossier 4], 1290
      - Paviljoen te Tervuren, 1820 - 1829 [dossier 5], 1291
      - Paleis van de Staten-Generaal te Brussel [dossier 6], 1820 - 1830, 1292-1296
        - 1820-1822, 1292
        - 1823, 1293
        - 1824-1826, 1294
        - 1827-1828, 1295
        - 1829-1830, 1296
      - Monument te Soestdijk, 1820 - 1823. Lokaal voor de commissie uit de Algemene Rekenkamer voor het opnemen der rekeningen van het Amortisatie-Syndicaat, 1825 - 1827 [dossier 7], 1297
      - Ministerie van Binnenlandse Zaken en Waterstaat te 's-Gravenhage [dossier 9], 1820 - 1831, 1298-1299
        - 1820-1826, 1298
        - 1827-1831, 1299
      - Abdij van St. Bernard, 1820. Ministerie van Marine te 's - Gravenhage, 1826 - 1831 [dossier 9] Gevangenis te Ath, 1820. Paviljoen te Scheveningen, 1827 [dossier 10], 1300
      - Hotel van de voormalige minister van Waterstaat te 's-Gravenhage, 1820 - 1822. Badhuis te Scheveningen, 1827 - 1828 [dossier 11] Gehuurde lokalen in het algemeen te 's-Gravenhage, 1820 - 1822. Monument te Soestdijk, 1828 - 1829 [dossier 12] Lokaal van de commissie van liquidatie en Hoge Raad van Adel, 1820 - 1830 [dossier 13], 1301
      - Koninklijk paleis te Brussel [dossier 14], 1820 - 1830, 1302-1312
        - 1820, 1302
        - 1821, 1303
        - 1822-1823, 1304
        - 1824 - 1825 jan. 2 - juli 28, 1305
        - 1825 aug. 5 - dec. 31, 1306
        - 1826 jan. 4 - juni 23, 1307
        - 1826 juni 26 - dec. 11, 1308
        - 1827, 1309
        - Certificaten van opneming, borderellen van betaling, 1826 - 1827, 1310
        - 1828, 1311
        - 1829-1830, 1312
      - Kerk te 's-Hertogenbosch, 1820 - 1823 [dossier 15], 1313
      - Gebouwen in het algemeen te Brussel, 1820 - 1830 [dossier 16], 1314-1317
        - 1820-1821, 1314
        - 1822-1825, 1315
        - 1826-1827, 1316
        - 1828-1830, 1317
      - Gebouwen in het algemeen te 's-Gravenhage, 1820 - 1831 [dossier 17], 1318-1321
        - 1820-1825, 1318
        - 1826-1828, 1319
        - 1829, 1320
        - 1830-1831, 1321
      - Koninklijke paleizen in het algemeen, 1820 - 1831 [dossier 18], 1322-1329
        - 1820, 1322
        - 1821, 1323
        - 1822, 1324
        - 1823 jan. 14 - okt. 13, 1325
        - 1823 okt. 21 - dec. 31, 1326
        - 1824, 1327
        - 1825-1827, 1328
        - 1828-1831, 1329
      - Centrale gevangenis in Brussel, 1820 - 1825 [dossier 19], 1330
      - Paleis en Ministerie van Justitie te Brussel, 1820 - 1830 [dossier 20], 1331-1332
        - 1820-1822, 1331
        - 1823-1830, 1332
      - Koninklijk paleis te 's-Gravenhage, 1820 - 1831 [dossier 22], 1333-1336
        - 1820-1821, 1333
        - 1822-1823, 1334
        - 1824-1826, 1335
        - 1827-1831, 1336
      - Aanvragen van fondsen, 1820 - 1821. Hulpkerk te Smuid, 1822 - 1823. Ministerie van Waterstaat, Nijverheid en Koloniën te 's-Gravenhage, 1830 - 1831 [dossier 23], 1337
      - Gasverlichting te 's-Gravenhage, 1820 - 1831 [dossier 24], 1338-1339
        - 1820-1824, 1338
        - 1825-1831, 1339
      - Gebouwen te Oostmahorn, 1820. Academie en huizen in de Daalstraat te St. Nicolaas, 1823. Departement van Waterstaat, Nationale Nijverheid en Koloniën te Brussel, 1830 [dossier 25] Kerk te Nothumb, 1820. Provoosthuizen in het algemeen, 1821 - 1823 [dossier 27] Ministerie van het Publiek Onderwijs, 1820 - 1823. Ministerie van Koloniën, 1825 - 1826. Ministerie van Nijverheid en Hoge Raad van Adel, 1827 - 1829. Ministerie van Hervormde Eredienst [dossier 28] Voormalig provisioneel paleis van de Koning te 's-Gravenhage, later Kabinet des Konings, 1820. Koninklijke Bibliotheek, 1821 - 1831 [dossier 29], 1340
      - Ministerie van Waterstaat te Brussel, 1820 - 1823 [dossier 30] Paleizen in de zuidelijke provincies, 1820. School voor burgelijke bouwkunde te 's-Gravenhage, 1821. Huis genaamd Hochoff en molen Felzmülle te Echternach, 1822 - 1823 [dossier 31] Lokaal voor de Rekenkamer te 's-Gravenhage, 1822, 1831 [dossier 32] Nieuw gebouw op het Binnenhof te 's-Gravenhage, 1820 - 1823 [dossier 33] Gebouwen van Ministerie van Justitie te 's-Gravenhage, 1822, 1823 - 1827, 1830 - 1831 [dossier 34] Ministerie van Oorlog te Brussel, 1820, 1824 - 1825, 1827 - 1830 [dossier 35], 1341
      - Lokalen van de beide Kamers der Staten-Generaal te 's-Gravenhage, 1820 - 1830 [dossier 36], 1342
      - Ministerie van Buitenlandse Zaken te 's-Gravenhage, 1820 - 1831 [dossier 37] Kas der Regie te Brussel, 1820 - 1824 [dossier 38], 1343
      - Kerk te Selange, 1820. Schoolgebouw te Esch op de Sure, 1821. Hospitaal en Linnenhal binnen Ronsse, 1823 [dossier 39] Magazijn van geneesmiddelen en Hoge Raad van Adel te 's-Gravenhage, 1820 - 1831 [dossier 40], 1344
      - Staats- of Landsdrukkerij te 's-Gravenhage, 1820 - 1821, 1823 - 1831 [dossier 41], 1345
      - Gebouwen op het Binnenhof te 's-Gravenhage in het algemeen, 1820 - 1831[dossier 42], 1346-1349
        - 1820-1822, 1346
        - 1823-1825, 1347
        - 1826-1827, 1348
        - 1828-1831, 1349
      - Veeartsenijschool te Utrecht, 1820 - 1821 [dossier 43] Universiteit te Utrecht, 1820 [dossier 44] Schouwburg te Vervier, 1820. Schoolgebouw te Vianen, 1821. Stand der begrotingen, 1822 [dossier 45] Gerechtshof te Dinant, 1820. Kerk te Holzem, 1822 [dossier 46] Kathedrale kerk van St. Bavon te Gent, 1820 - 1823 [dossier 47] Hooggerechtshof te 's-Gravenhage, 1820, 1822 - 1830 [dossier 48], 1350
      - Ministerie van Binnenlandse Zaken en Waterstaat te Brussel, 1820 - 1826 [dossier 49], 1351
      - Ministeries van Binnenlandse Zaken en gebouwen Binnenlandse Zaken te Brussel, 1827 - 1830 [dossier 49], 1352
      - Paleizen en landsgebouwen in het algemeen te 's-Gravenhage, 1820 - 1831 [dossier 50], 1353
      - Bisschoppelijk paleis te Doornik, 1820 - 1821. Gebouwen in de provincie Noord-Brabant, 1824 - 1830 [dossier 51] Paleis van Justitie te Antwerpen, 1820 - 1822. Gebouwen in de provincie Limburg, 1825, 1828 - 1830 [dossier 52], 1354
      - Archiefgebouw te Brussel, 1820 - 1823. Gebouwen in de provincie Limburg, 1824 - 1830 [dossier 53] Huis van Arrest te Nivelles, 1820, 1823. Gebouwen in de provincie Gelderland, 1824 - 1827, 1829 - 1830 [dossier 54], 1355
      - Monumenten te Spa, 1820 - 1822. Gebouwen in de provincie Luik, 1824 - 1830 [dossier 55], 1356
      - Ministerie van het Publiek Onderwijs te Brussel, 1820 - 1823 [dossier 56], 1357
      - Gebouwen in de provincie Oost-Vlaanderen, 1824 - 1826 [dossier 56], 1358
      - Gebouwen in de provincie Oost-Vlaanderen, 1827 - 1830 [dossier 56], 1359
      - Kazerne van de Gendarmerie te Vielsalm, 1820. Hardstenen pomp te Ecloo, 1821. Af- en overschrijvingen, 1822. Gebouwen in de provincie West-Vlaanderen, 1824 - 1828 [dossier 57] Huis van Arrest te Yperen, 1822. Gebouwen in de provincie Henegouwen, 1825 - 1830 [dossier 58] Kerk en schoolgebouw op Schokland, 1820 - 1823. Gebouwen in Noord-Holland, 1826, 1828, 1830 [dossier 59], 1360
      - Bisschoppelijk paleis te Namen, 1820, 1821, 1823 [dossier 60], 1361
      - Gebouwen in Zuid-Holland, 1825 - 1830 [dossier 60], 1362
      - Ministerie van Oorlog te 's-Gravenhage, 1820 - 1831 [dossier 61] Gevangenis te Roermond, 1820. Lokaal der rechtbank van eerste aanleg te Dinant, 1822. Gebouwen in Zeeland, 1825 - 1829 [dossier 62], 1363
      - Pastorie te Laroche, 1820. Kerk te Villiancourt, 1821 - 1822. Kerk te Willers St. Gertrude in Luxemburg, 1823. Gebouwen in Namen, 1825 - 1826, 1828 [dossier 63] Kerk te Vinalmont, 1820. Pannebakkerij te Esch, 1821. Nieuwe kerk te Delft, 1822 - 1824, 1828. Gebouwen en grafkelder te Delft, 1826 - 1827 [dossier 64], 1364
      - Topografisch bureau te 's-Gravenhage, 1820. Staatscourant drukkerij te 's-Gravenhage, 1822. Gebouwen in de provincie Antwerpen, 1824 - 1830 [dossier 65] Stadswerken te Gent, 1820 - 1824 [dossier 66] Lokaal van de opperhoutvesterij te 's-Gravenhage, 1820, 1822 - 1826, 1831 [dossier 67], 1365
      - Monument te Waterloo, 1820 - 1830 [dossier 68], 1366A-1367
        Een groot deel van de stukken uit dit archief aangaande het monument te Waterloo werd in 1899 uitgeleend aan Victor de Stuers. Pas met de verwerving van diens werkarchief (toegang 2.21.355) kwamen deze stukken terug naar het Nationaal Archief. De stukken die uit het verbaal 1814-1819 waren gelicht werden weer op hun juiste plek ingevoegd, en wel als volgt: inv.nr. 117 (stuknr. 7965); inv.nr. 186 (stuknr. 7365); inv.nr. 243 (stuknr. 1907); inv.nr. 253 (stuknr. 2932); inv.nr. 297 (stuknr. 7682); inv.nr. 301 (stuknr. 8192); inv.nr. 319 (stuknr. 10005); inv.nr. 376 (stuknr. 15491); inv.nr. 397 (stuknr. 16156); inv.nr. 465 (stuknr. 5052); inv.nr. 489 (stuknr. 7530); inv.nr. 511 (stuknr. 9863); inv.nr. 520 (stuknr. 11002); inv.nr. 521 (stuknr. 11150); inv.nr. 562 (stuknr. 15905); inv.nr. 587 (stuknr. 18716); inv.nr. 588 (stuknr. 18862); inv.nr. 597 (stuknrs. 151-152); inv.nr. 601 (stuknr. 785); inv.nr. 602 (stuknr. 891); inv.nr. 605 (stuknr. 1216); inv.nr. 606 (stuknrs. 1389-1390); inv.nr. 611 (stuknr. 1880); inv.nr. 613 (stuknrs. 2197-2198); inv.nr. 627 (stuknr. 3831); inv.nr. 643 (stuknr. 5814); inv.nr. 645 (stuknr. 5947); inv.nr. 649 (stuknr. 6444); inv.nr. 655 (stuknr. 7289); inv.nr. 670 (stuknr. 9098); inv.nr. 672 (stuknr. 9316); inv.nr. 675 (stuknr. 9788); inv.nr. 685 (stuknrs. 10795-10796); inv.nr. 686 (stuknr. 10928); inv.nr. 687 (stuknr. 10934); inv.nr. 690 (stuknr. 11204); inv.nr. 701 (stuknrs. 12426, 12436, 12438, 12534); inv.nr. 705 (stuknrs. 12968-12971); inv.nr. 707 (stuknrs. 13266, 13335, 13348, 13349-13350); inv.nr. 715 (stuknr. 14356); inv.nr. 719 (stuknrs. 14872, 14875, 14876); inv.nr. 723 (stuknrs. 15468-15469); inv.nr. 725 (stuknrs. 15638-15640); inv.nr. 728 (stuknrs. 16110-16111); inv.nr. 735 (stuknr. 16800); inv.nr. 756 (stuknrs. 19290, 19344) en inv.nr. 765 (stuknr. 20333). Het terugontvangen inv.nr. 1366 werd gesplitst in de nummers 1366A, 1366B en 1366C.
        - 1820-1823, 1366A
        - 1824, 1366B
        - 1825, 1366C
        - 1826-1830, 1367
      - Paleis van de kroonprins te Brussel, 1820 - 1822. Gebouwen uit de provincie Utrecht, 1829 - 1831 [dossier 69] Pastorie te Herborn, 1820. Fontein te Renaix Ronse, 1821. Schoolgebouw te Leudelange, 1822. Schoolgebouw te Mersch, 1823. Gebouwen in de provincie Friesland, 1824 - 1826, 1828 - 1831 [dossier 70] Kerk te Vicquemont, 1820. Botanische tuin te Leuven, 1821. Marechausseekazerne te Ronse, 1822. Gebouwen in Overijssel, 1827 - 1830 [dossier 71] Onze Lieve Vrouwekerk te Brugge, 1820 - 1822. Gebouwen in de provincie Groningen, 1825 - 1830 [dossier 72] Ministerie van Financiën te Brussel, 1820. Gebouwen in de provincie Drenthe, 1827 - 1829 [dossier 73], 1368
      - Ministerie van Buitenlandse Zaken te Brussel, 1820, 1824 - 1830 [dossier 74], 1369
      - Prins Mauritshuis te 's-Gravenhage, 1820 - 1821. Koninklijk museum, 1822 - 1830 [dossier 75], 1370
      - Gevangenis te Leuven, 1820 - 1821. Gebouwen in het Groot Hertogdom Luxemburg, 1824 - 1831 [dossier 76], 1371
      - Huis van arrest te Brugge, 1820 [dossier 77] Minneklooster te Antwerpen, 1820 [dossier 78] Gasthuis te Bouillon, 1820. Bouw van pastorie te Herborn, 1821. Toren te Oostkapelle, 1822 [dossier 79] Fonteinen te Signeuls, 1820 - 1821. Begroting, 1822 [dossier 80] Ministerie van Justitie in Brussel, 1820 [dossier 81] Gevangenis te Veurne, 1820 [dossier 82] Begroting voor 1821 [dossier 83] Letterkundig genootschap Concordia te Brussel, 1820, 1823 [dossier 84] Amsterdams logement te 's-Gravenhage, 1820 [dossier 85] Rekeningen en verantwoordingen, 1820 - 1821. Hulpkerk te Aix sur Cloix, 1822. Schoolgebouw te Sugny, 1823 - 1824 [dossier 86] Gasthuis te Luxemburg, 1820. Schoolgebouw te Virton, 1821. Raadhuis te Gent, 1822 [dossier 87] Gebouw van de commissie tot verbetering der en te 's-Gravenhage, 1821 [dossier 88] Provoosthuis te Maastricht, 1820 [dossier 89] Kerk te Aubange, 1820. Linnenhal te Audeneerde, 1821. Dolhuis te Dendermonde, 1822. Gebouwen te Dendermonde, 1824 [dossier 90] Kerk te Bous, 1820. Traktementen van architecten, controleurs, 1821 [dossier 91] Kerk en Pastorie te Anlier, 1820. Hotel van de raad en rekenmeesters der domeinen te 's-Gravenhage, 1821. Stadstoren te Oudenaerde, 1822 [dossier 92] School te Wiltz, 1820. Pastorie te Steinsel, 1821. School te Nassogne, 1822. Pastorie te Laroche, 1823 - 1824 [dossier 93] Hulpkerk te Musson, 1820. Pastorie te Berbourg, 1821. School te Bissen, 1822 [dossier 94] Posterijen te Amsterdam, 1820 [dossier 95] Posterijen te 's-Gravenhage, 1820 - 1821 [dossier 96] Posterijen te Leiden, 1820 - 1822 [dossier 97], 1372
      - Mavenne hulpkerk, 1820 [dossier 98] Weg naar de brug van Laken, 1821 - 1825 [dossier 99] Kazerne van de Gendarmerie te Frisange, 1820. Gevangenis te Antwerpen, 1821 - 1822 [dossier 100] Restant begroting voor de jaren 1813 - 1818, 1820 - 1822 [dossier 101] Provoosthuis te Namen, 1820 - 1823 [dossier 102] Gebouwen te Bergen in Henegouwen, 1822 - 1823 [dossier 103] Rechtbank te Zutphen, 1820 - 1822 [dossier 104] Provoosthuis te Bergen in Henegouwen, 1821 [dossier 105] Provoosthuis te Gent, 1821 [dossier 106] Provoosthuis te Middelburg, 1821 [dossier 107] Schavot te Luxemburg, 1821. School te Habaije la Neuve, 1822. Hulpkerk te Opont, 1823 [dossier 108], 1373
      - Kazerne te Arnhem, 1821. Kerk en kerkhof te Flasweiler, 1822. Augustijnenkerk te Brussel, 1823 [dossier 109] Marechausseekazerne in Luxemburg, 1821. Kerkhof te Basele, 1822. Huis van arrest te Wetteren, 1823 [dossier 110] Kerk te Tronchennes, 1821. Stadswerken te Brussel, 1822 [dossier 111] School te Fouches, 1821. Pastorie en school te Berdorff, 1822 [dossier 112] Pastorie te Bercheux, 1821 - 1823 [dossier 113] School te Ruette, 1821. Pomp te Ecloo, 1822 - 1823 [dossier 114] Hoofdwacht bureau van inkwartiering te Leiden, 1821. Kerk en pastorie te Consdorff, 1822 - 1823 [dossier 115] Gebouw der Commissie tot behandeling der onafgedane zaken bij de Algemene Rekenkamer, 1821 - 1823 [dossier 116] Kerktoren van St. Walburg in Oudenaerde, 1821. Pastorie en school te Wasserbillig, 1822. School te Izier, 1823 [dossier 117] Abdij van St. Huibert in Luxemburg, 1821. Gemeentegebouw te Bouillon, 1822. Pastorie te Champlon, 1823 [dossier 118] Hulpkerk te Buschdorf, 1821. Gevangenis te Doornik, 1822 - 1823 [dossier 119] Kerk en kazerne te Dendermonde, 1821. Kerk te Volkrange, 1822. Kerk te Oostacker, 1823 [dossier 120] Lokaal van het Nut van het Algemeen op het Buitenhof te 's-Gravenhage, 1821. Dorpstoren te Hollum, 1822 - 1823 [dossier 121] St. Janskerk te Grundt in Luxemburg, 1821. Pastorie te Tintigny, 1822 - 1823 [dossier 122] Stadhuis te Frisange, 1821. School en pastorie te Breidveiller, 1822. Brug in de gemeente Hobscheidt, 1823 [dossier 123] Kazerne der ruiterij te Gent, 1821 - 1822 [dossier 124] Kerk te Marenne, 1821 - 1823 [dossier 125] Justitiegebouwen te Brugge, 1821 [dossier 126] Pastorie te Rulles, 1821. Pretenties, 1822 - 1823 [dossier 127] Gemeentehuis te Bouillon, 1821 - 1823. Werken te Grevenmacher in Luxemburg, 1823 [dossier 128] Kerk en pastorie te Durbuij, 1821 - 1822 [dossier 129], 1374
      - Nieuw paleis van de kroonprins te Brussel, 1821 - 1830 [dossier 130], 1375-1379
        - 1821-1824, 1375
        - 1825, 1376
        - 1826-1827, 1377
        - 1828, 1378
        - 1829-1830, 1379
      - School te Vormeldange, 1821 - 1822. Marechausseekazerne te Neufchateau, 1823 [dossier 131] Grond van het Korte Voorhout te 's-Gravenhage, 1821. Gebouwen in Luik, 1822, 1824 [dossier 132] Gebouwen te Arnhem, 1821 - 1822 [dossier 133] Hotel van de Staatssecretarie te Brussel, 1821 - 1825 [dossier 134] Gebouw van de Commissie tot het ontwerp ener meer evenredige verdeling der grondlasten te 's-Gravenhage, 1821 - 1822 [dossier 135] Stadswerken te Gerardsbergen, 1821 - 1822, 1824 [dossier 136] Hof van Justitie te Groningen, 1821 - 1822 [dossier 137] Nieuw paleis voor prins Frederik te 's-Gravenhage, 1821 - 1828 [dossier 138] Huis van arrest te Vilvoorde, 1822 [dossier 139] Kerk en pastorie te Marcourt, 1822. Directiegebouw van het bijboek der Nederlandse werkelijke schuld te Brussel, 1823 - 1824 [dossier 140] Provoosthuis te 's-Hertogenbosch genaamd de Bril, 1822 [dossier 141] Departement van Eredienst te 's-Gravenhage, 1822 - 1823 [dossier 142] Schoolgebouw te Bellefontaine, 1822 - 1823 [dossier 143] Schoolgebouw te Berismenil, 1822 - 1823 [dossier 144] Schoolgebouw te Vintrange, 1822 - 1823 [dossier 145] Schoolgebouw te Mensdorff, 1822 - 1823 [dossier 146] Kerk en pastorie te Echternach, 1822 - 1823 [dossier 148] Kazerne te Vlissingen, 1823 [dossier 149] Stadswerken te Aalst, 1823 [dossier 150] Kerk te Burvelde, 1823 [dossier 151] Lokalen voor de rechtbanken en voor het Hof van Assisen te Namen, 1823 [dossier 152] Gasverlichting in het algemeen, 1823 [dossier 154] Kerkgebouw te Nassogne, 1823 - 1824 [dossier 155] Begroting 1824 - 1823 [dossier 156] Minderbroederskerk te Maastricht, 1823 [dossier 157] Hogeschool te Leuven, 1824 [dossier 158], 1380
    - Repertoires op de dossiers., 1820-1823; 1381, 1391-1394; 4 delen
      - 1820, 1391
      - 1821, 1392
      - 1822, 1393
      - 1823, 1394
      - Klapper en hoofdenlijst op de repertoires. 1820-1823, 1381; 1 deel
    - Verbaal (zonder toegang) van de Commissie van superintendentie over de landsgebouwen., 1813-1815; 1395-1398; 4 pakken
      Retroacta.
      - 1813 dec. 25 - 1814 dec. 29, nr. 8 - 232, 1395
      - 1815 jan. 1 - apr. 29, nr. 1 - 105, 1396
      - 1815 mei 2 - juli 29, nr. 107 - 216, 1397
      - 1815 aug. 1 - okt. 31, nr. 218 - 339, 1398
    - Publieke gebouwen, 1815 nov. 6 - 1816 juli 21. Traktement van de controleur en verdere ambtenaren., 1814 mrt. 30 - 1815 okt. 28; 1399; 1 pak
  - Comptabiliteit (commies Heymeriks), 2.9
    - Repertoire., 1821-1823; 1382; 1 deel
      Verwijst naar niet meer aanwezige stukken met lage correspondentie/agendanummers).
- Periode 1823 oktober 15-1828/1831, 3
  - Verbaal van de minister (kenmerk A), 3.1
    - Verbaal: minuten van besluiten en uitgaande brieven, met daarbijgevoegd de ingekomen stukken., 1823 okt. 15 - 1831; 1400-1551; 152 pakken
      - 1823 okt. 15 - 19, 1400
      - 1823 okt. 20 - 22, 1401
      - 1823 okt. 23 - 28, 1402
      - 1823 okt. 29 - nov. 1, 1403
      - 1823 nov. 3 - 8, 1404
      - 1823 nov. 10 - 19, 1405
      - 1823 nov. 20 - 29, 1406
      - 1823 dec. 1 - 8, 1407
      - 1823 dec. 9 - 19, 1408
      - 1823 dec. 20 - 31, 1409
      - 1824 jan. 2 - 17, 1410
      - 1824 jan. 19 - 30, 1411
      - 1824 jan. 31 - feb. 11, 1412
      - 1824 feb. 12 - 23, 1413
      - 1824 feb. 24 - mrt. 6, 1414
      - 1824 mrt. 8 - 17, 1415
      - 1824 mrt. 18 - apr. 1, 1416
      - 1824 apr. 2 - 8, 1417